【裁判字號】    97,重訴,267
【裁判日期】    980403
【裁判案由】    不動產所有權移轉登記
【裁判全文】
臺灣桃園地方法院民事裁定             97年度重訴字第267號
聲  請  人  丁○○
            戊○○○
            丙○○
                        號2樓.
            甲○○
            乙○○
上五人共同
訴訟代理人  李克欣律師
相  對  人  己○○
            子○○○
            辛○○
            庚○○
            壬○○
            癸○○
上列聲請人與被告間請求不動產所有權移轉登記事件，聲請追加
相對人為原告，本院裁定如下：
    主  文
相對人應於收受本裁定之日起五日內追加為原告。
    理  由
一、按訴訟標的對於數人必須合一確定而應共同起訴，如其中一
    人或數人拒絕同為原告而無正當理由者，法院得依原告聲請
    ，以裁定命該未起訴之人於一定期間內追加為原告。法院為
    前項裁定前，應使該未起訴之人有陳述意見之機會。民事訴
    訟法第56條之1 第1 項、第2 項定有明文。
二、本件聲請意旨略以：本件被告與相對人及抗告人同為訴外人
    李清祥之繼承人，李清祥生前承購坐落於桃園縣蘆竹鄉○○
    段480 地號之土地（下稱系爭土地）信託登記予本件被告，
    民國95年7 月7 日李清祥辭世後，信託關係消滅，求為命本
    件被告應將系爭土地所有權移轉登記予全體繼承人公同共有
    之裁判。惟系爭土地既同屬相對人所公同共有，依法本件訴
    訟標的對於聲請人與相對人必須合一確定，而應共同起訴，
    茲因相對人拒絕同為原告而無正當理由，爰依民事訴訟法第
    56條之1 之規定，聲請裁定命相對人於一定期間內追加為原
    告，否則視為已一同起訴等語。
三、按公同共有人之權利義務，依其公同關係所由規定之法律或
    契約定之。除前項之法律或契約另有規定外，公同共有物之
    處分，及其他之權利行使，應得公同共有人全體之同意。民
    法第828 條定有明文。故若當事人本於公同共有物所有權而
    為請求，其訴訟標的自屬對全體共有人必須合一確定。經查
    ，本件依據原告之主張系爭土地如確屬聲請人、相對人及被
    告公同共有，故本件起訴自應以除被告外之其他公同共有人
    為共同原告，當事人方為適格。本件聲請人聲請追加相對人
    為共同原告，確屬有據，且經本院通知相對人到場後，相對
    人自承其拒絕同為原告之理由，僅係因兩造間有親屬關係，
    且相對人不認為原告之主張為真正，惟此並非拒絕同為原告
    之正當理由，本院爰依法裁定命相對人應於收受本裁定之日
    起5 日內追加為原告，如逾期未追加，即視為已一同起訴。
四、依民事訴訟法第56條之1 第1 項，裁定如主文。
中    華    民    國    98    年    4     月    3    日
                  民事第三庭    法  官  陳清怡
以上正本係照原本作成
如對本裁定抗告須於裁定送達後5 日內向本院提出抗告狀，並應
繳納抗告費新台幣壹仟元。
中    華    民    國    98    年    4     月    3     日
                                書記官  劉璟佳


司法院資訊處製作；財團法人民間司法改革基金會備份。
